臺灣臺北地方法院宣示判決筆錄　　　　　95年度易字第2655號
公　訴　人　臺灣臺北地方法院檢察署檢察官
被　　　告　乙○○
上列被告因竊盜案件，經檢察官提起公訴（臺灣臺北地方法院檢
察署95年度偵緝字第2542號），嗣檢察官與被告達成協商之合意
，本院裁定改由受命法官獨任進行協商程序，於中華民國96年9
月6日下午4時整，在本院第15法庭宣示判決，出席職員如下：
　　　　　法　官　林庚棟
　　　　　書記官　殷玉芬
法官起立朗讀判決主文、犯罪事實要旨、處罰條文、附記事項，
以及上訴限制、期間並提出上訴狀之法院，且諭知記載其內容：
一、主  文：
    乙○○竊盜，處有期徒刑肆月，如易科罰金，以銀元參佰元
    即新臺幣玖佰元折算壹日，減為有期徒刑貳月，如易科罰金
    ，以銀元參佰元即新臺幣玖佰元折算壹日。緩刑貳年。
二、犯罪事實要旨：
    乙○○與甲○○因在酒店消費而認識，2人於民國95年3月23
    日上午5時30分許，一同前往位於臺北市中山區○○○路419
    號「薇閣汽車旅館」313號房內休息，於該日上午某時許，
    乙○○竟意圖為自己不法之所有，趁甲○○熟睡之際，徒手
    竊取甲○○所有置於皮包內之現金新臺幣（下同）10萬元得
    手，並藉買早餐及打電話之故離開上揭房間。嗣於同日上午
    12時許，甲○○發現置於背包內的現金遭竊後，報警處理，
    進而查知上情。
三、新舊法比較部分：
    被告乙○○行為後，94年2月2日修正公布之刑法，已自95年
    7月1日起施行，另刑法施行法於95年6月14日增定之第1條之
    1 規定，亦於95年7月1日施行。關於刑法變更後之新舊法律
    適用問題，均應依修正後刑法第2條第1項：「行為後法律有
    變更者，適用行為時之法律。但行為後之法律有利於行為人
    者，適用最有利於行為人之法律」之規定，依「從舊從輕」
    原則決定。
  (一)本件刑法第320條第1項之罪，其法定刑有罰金刑之規定。修
    正前刑法第33條第5款規定：「主刑之種類如左：五罰金：1
    元以上」，修正後之刑法第33條第5款則規定：「主刑之種
    類如下：五罰金：新臺幣1,000元以上，以百元計算之」，
    另刑法施行法第1條之1規定：「中華民國94年1月7日刑法修
    正施行後，刑法分則編所定罰金之貨幣單位為新臺幣。94年
    1月7日刑法修正時，刑法分則編未修正之條文定有罰金者，
    自94年1月7日刑法修正施行後，就其所定數額提高為30倍。
    但72年6月26日至94年1月7日新增或修正之條文，就其所定
    數額提高為3倍。」。經比較修正前、後關於科處罰金刑之
    最低刑度規定，自應以被告行為時之修正前法律較有利於被
    告。
  (二)關於易科罰金之易刑處分，修正前刑法第41條第1、2項係規
    定：「犯最重本刑為5年以下有期徒刑以下之刑之罪，而受6
    個月以下有期徒刑或拘役之宣告，因身體、教育、職業、家
    庭之關係或其他正當事由，執行顯有困難者，得以1元以上3
    元以下折算1日，易科罰金。但確因不執行所宣告之刑，難
    收矯正之效，或難以維持法秩序者，不在此限」、「併合處
    罰之數罪，均有前項情形，其應執行之刑逾6月者，亦同」
    ，配合斯時易科罰金之折算標準，即修正前罰金罰鍰提高標
    準條例第2條（該條現已刪除）、現行法規所定貨幣單位折
    算新臺幣條例第2條計、折算之結果，係以銀元300元即新臺
    幣900元折算1日，且併合處罰之數罪均受6個月以下有期徒
    刑之宣告者，雖應執行刑已逾6月，仍得易科罰金；惟修正
    後刑法第41條第1、2項則規定：「犯最重本刑為5年以下有
    期徒刑以下之刑之罪，而受6個月以下有期徒刑或拘役之宣
    告者，得以新臺幣1,000元、2,000元、3,000元折算1日，易
    科罰金。但確因不執行所宣告之刑，難收矯正之效，或難以
    維持法秩序者，不在此限」、「前項規定於數罪併罰，其應
    執行之刑未逾6月者，亦適用之」，而將易科罰金之折算標
    準提高，且應執行之刑已逾6月者不再得以易科罰金。經比
    較前揭修正前後關於易科罰金之規定，修正後之規定並非較
    有利於被告。本件應依刑法第2條第1項前段規定，諭知以銀
    元300元即新臺幣900元折算1日之易科罰金折算標準。
  (三)刑法第74條緩刑之規定亦經修正，然因有關緩刑之宣告，並
    非行為可罰性之法律規範變更，自應適用裁判時即修正後之
    規定（最高法院95年度第8次刑事庭會議決議參照）。
四、減刑部分：
    中華民國96年罪犯減刑條例已於96年7月16日施行，被告犯
    罪時間在該條例第2條第1項所定之96年4月24日之前，合於
    該條例之減刑要件，爰就被告所犯之罪減其刑期2分之1，併
    諭知易科罰金之折算標準。又上開減刑條例第5條雖規定：
    「本條例施行前，經通緝而未於中華民國96年12月31日以前
    自動歸案接受偵查、審判或執行者，不得依本條例減刑」，
    惟解釋上係指於該條例施行前經通緝，而未於96年12月31日
    前自動歸案者，不得依該條例減刑；如係於該條例施行前通
    緝，並於該條例施行前經緝獲到案者，應不受該條規定不得
    減刑之限制（最高法院81年度台非字第12號判決意旨參照）
    。是被告前雖經本院於96年6月23日發佈通緝，然業於同年7
    月3日經緝獲，有本院通緝書、臺北市政府警察局中山分局
    通緝案件移送書在卷足憑，斯時前開減刑條例尚未施行，自
    不受該條例第5條不得減刑之限制，附此敘明。
五、處罰條文：
    刑法第2條第1項前段、第320條第1項、第74條第1項第1款，
    修正前刑法第41條第1項前段，刑法施行法第1條之1，修正
    前罰金罰鍰提高標準條例第2條，現行法規所定貨幣單位折
    算新臺幣條例第2條，中華民國96年罪犯減刑條例第2條第1
    項第3款、第7條。
六、本協商判決除有刑事訴訟法第455條之4第1項第1款於本訊問
    程序終結前，被告撤銷協商合意或檢察官撤回協商聲請者；
    第2款被告協商之意思非出於自由意志者；第4款被告所犯之
    罪非第455條之2第1項所定得以聲請協商判決者；第6款被告
    有其他較重之裁判上一罪之犯罪事實者；第7款法院認應諭
    知免刑或免訴、不受理者情形之一，及違反同條第2項「法
    院應於協商合意範圍內為判決；法院為協商判決所科之刑，
    以宣告緩刑、2年以下有期徒刑、拘役或罰金為限」之規定
    者外，不得上訴。
七、如有前項所規定得提起上訴之例外情形，而不服本件判決，
    得自收受判決送達之日起10日內，向本院提出上訴書狀，上
    訴於第2審法院。
中　　華　　民　　國　　96　　年　　9 　　月　　6 　　日
                  刑事第11庭    法　官　林庚棟
以上筆錄正本係照原本作成。
                                書記官  殷玉芬
中　　華　　民　　國　　96　　年　　9 　　月　　7 　　日
附錄本案論罪科刑法條全文
中華民國刑法第320條：
意圖為自己或第三人不法之所有，而竊取他人之動產者，為竊盜
罪，處5年以下有期徒刑、拘役或500元以下罰金。
意圖為自己或第三人不法之利益，而竊佔他人之不動產者，依前
項之規定處斷。
前2項之未遂犯罰之。
